臺灣高等法院臺中分院刑事判決
110年度交上易字第309號
上  訴  人
即  被  告  林詠評


上列上訴人即被告因公共危險案件，不服臺灣南投地方法院109
年度審交易字第266號中華民國110年1月19日第一審判決（起訴
案號：臺灣南投地方檢察署109年度偵字第4307號），提起上訴
，本院判決如下：
    主      文
上訴駁回。
    事實及理由
壹、犯罪事實：
  林詠評於民國104年間，因不能安全駕駛致交通危險罪，經原
    審以104年度交易字第77號判決判處有期徒刑7月，嗣經林詠
    評提起上訴，經本院以104年度交上易字第610號判決駁回上
    訴確定，被告入監執行上開案件後，於106年2月20日徒刑執
    行完畢出監。詎仍不知悔改，於109年6月21日22時許，在○○
    ○○○○○○路附近某友人住處內飲用啤酒及鹿茸酒後（起訴書誤
    載威士忌酒，應予更正），明知飲用酒類後不能駕駛動力交
    通工具，仍於同日23時許，騎乘屬動力交通工具之電動輔助
    自行車行駛於道路。嗣於同日23時45分許，行經南投縣竹山
    鎮東鄉路第13公墓時，旋不慎自摔而遭送醫，經警據報前往
    處理，並委由竹山秀傳醫院於翌（22）日0時56分許對林詠
    評抽血檢驗，測得其血液中酒精濃度為285mg/dl，已達百分
    之0.285，始查悉上情。
  案經南投縣政府警察局竹山分局報告臺灣南投地方檢察署檢
    察官偵查起訴。
貳、認定犯罪事實所憑證據及理由：
  證據能力部分：
    按被告以外之人於審判外之陳述，雖不符刑事訴訟法第159 
    條之1 至第159 條之4 之規定，而經當事人於審判程序同意
    作為證據，法院審酌該言詞陳述或書面陳述作成時之情況，
    認為適當者，亦得為證據。當事人、代理人或辯護人於法院
    調查證據時，知有第159 條第1 項不得為證據之情形，而未
    於言詞辯論終結前聲明異議者，視為有前項之同意，刑事訴
    訟法第159 條之5 定有明文。核其立法意旨在於傳聞證據未
    經當事人之反對詰問予以核實，原則上先予排除。惟若當事
    人已放棄反對詰問權，於審判程序中表明同意該等傳聞證據
    可作為證據；或於言詞辯論終結前未聲明異議，基於尊重當
    事人對傳聞證據之處分權，及證據資料愈豐富，愈有助於真
    實發見之理念，且強化言詞辯論主義，使訴訟程序得以順暢
    進行，上開傳聞證據亦均具有證據能力。查：本判決除上揭
    所述外，下列所引之被告以外之人於審判外所為之陳述及卷
    內其他書證（供述證據部分），查無符合同法第159 條之1 
    至之4 等前4 條之情形，檢察官、被告林詠評於本院審理時
    並未就卷內其他證據資料之證據能力有所爭執，且迄本院言
    詞辯論終結前，均未主張有刑事訴訟法第159 條第1 項不得
    為證據之情形（見本院卷第41至42頁），是應認已同意卷內
    證據均得作為證據，且經本院審酌上開傳聞證據作成時，較
    無人情施壓或干擾，亦無不當取證之情形，認為以之作為本
    案之證據亦屬適當，是上揭傳聞證據自具有證據能力。
  得心證之理由：
　  ㈠上揭被告林詠評飲酒後騎乘電動輔助自行車上路，不慎自
      摔，嗣警到場處理後委託醫院對其抽血檢驗，測得其血液
      中酒精濃度值為285mg/dl，已達百分之0.285 ，超過法規
      規定標準等事實，業據被告於警詢、偵訊、原審準備程序
      及審理、本院審理時坦承在卷（見警卷第4至5頁、偵卷第
      10、11頁、原審卷第32、39頁、本院卷第42至43頁），復
      有南投縣政府警察局竹山分局交通事故處理小組道路交通
      事故當事人酒精測定紀錄表（含竹山秀傳醫院生化檢查報
      告）、南投縣政府警察局舉發違反道路交通管理事件通知
      單影本、道路交通事故現場圖、道路交通事故調查報告表
      ㈠、㈡各1 份、蒐證照片共17張（見警卷第7至19頁）在卷
      可稽，堪認被告之任意性自白與事實相符，其犯行足以認
      定。
　  ㈡被告上訴意旨雖指稱：被告因不諳法律規定，誤以為騎乘
      電動腳踏車飲用酒類不構成公共危險罪，被告非故意為之
      云云（見本院卷第9頁）。然按駕駛動力交通工具而有下
      列情形之一者，處2年以下有期徒刑，得併科20萬元以下
      罰金：⒈吐氣所含酒精濃度達每公升0.25毫克或血液中酒
      精濃度達0.05％以上，刑法第185條之3第1項第1款定有明
      文。被告騎乘之電動輔助自行車，可以電動輔助自行車的
      「電力」，提供動力，自屬動力交通工具無誤。而被告騎
      乘電動輔助自行車過程中，開啟車燈，且部分路段並未踩
      踏自行車，自行車仍持續前進乙節，有監視器錄影翻拍照
      片附卷可參（見警卷第13至15頁），足見被告確以上開電
      動輔助自行車之電力提供動力。又被告前有多次酒醉駕車
      之前科紀錄，有臺灣高等法院被告前案紀錄表1份在卷可
      稽（見本院卷第21至27頁），就酒後騎乘動力交通工具吐
      氣所含酒精濃度達每公升0.25毫克或血液中酒精濃度達0.
      05％以上構成公共危險罪，自當知之甚詳，故被告前揭辯
      解，難信為真。
　  ㈢綜上所述，本案事證明確，被告前揭所辯，並不可採，被
      告上揭駕駛動力交通工具而血液中酒精濃度達0.05％以上
      之犯行，洵堪認定，應依法論科。
參、論罪科刑之理由：
　核被告所為，係犯刑法第185 條之3 第1 項第1 款之駕駛動
    力交通工具，而血液中酒精濃度達百分之0.05以上之罪。
　被告前於104 年間，因不能安全駕駛致交通危險罪，經原審
    以104年度交易字第77號判決判處有期徒刑7月，嗣被告提起
    上訴，經本院以104年度交上易字第610號判決駁回上訴確定
    ，被告入監執行上開案件後，於106年2月20日徒刑執行完畢
    出監等情，此有臺灣高等法院被告前案紀錄表在卷足憑（見
    本院卷第24頁），其於5 年以內故意再犯本件有期徒刑以上
    之罪，為累犯，而本院審酌司法院釋字第775號解釋意旨，
    認被告所犯本案為故意犯酒後駕車之公共危險罪，與前案所
    犯罪質相同，足見其對前次刑罰反應力顯然薄弱，是認被告
    本案犯行，倘加重其最低法定本刑，尚無罪刑不相當之情形
    ，爰依刑法第47條第1項規定加重其刑。
　原審認被告罪證明確，適用刑法第185條之3第1項第1款、第4
    7條第1項，刑法施行法第1條之1第1項等規定，審酌被告除
    有上述構成累犯之不能安全駕駛致交通危險案件紀錄外，其
    另曾有多次酒後駕車公共危險之前科紀錄，有上開前案紀錄
    表在卷足佐（見本院卷第19至27頁，累犯部分未重複評價）
    ，而酒精成分對人之意識、控制能力具有不良影響，飲酒後
    會導致對週遭事物之辨識及反應能力較平常狀況薄弱，因而
    酒後駕車在道路上行駛，對往來之公眾具有高度危險性，被
    告竟仍僅圖一己往來交通之便，竟再度飲酒後駕駛電動輔助
    自行車上路，並自摔肇事，惟幸未造成其他無辜用路人之傷
    亡。此為第5次再犯同類犯行，復斟酌本件被告經測得之酒
    精濃度值甚高，及其於偵、審中均坦承所犯，暨其於原審審
    理中自陳之教育程度、家庭經濟及生活狀況（見原審卷第39
    頁），並斟酌檢察官雖具體求刑有期徒刑9 月，惟被告前次
    犯酒後駕車之公共危險案件，係在104年間之事，而非近1、
    2年之事，另被告駕駛之交通工具為電動輔助自行車，非危
    險性較高之汽車，且本件並未造成其他無辜用路人之傷亡等
    一切情狀，量處有期徒刑7月。經核原判決認事用法並無違
    誤，量刑亦屬妥適。被告上訴雖指摘其騎乘電動輔助自行車
    ，非如汽車等會造成他人嚴重之傷亡，犯罪情節較為輕微，
    且被告母親年事已高，大哥有心臟、腎臟等相關疾病，無法
    照顧母親，需由被告擔負照護之責，原審量刑過重等語。惟
    本院審酌酒後不應駕車及酒醉駕車之危害，經政府大力宣導
    多年，目的無非欲端正酒後駕車之不良風氣，減少酒醉駕車
    肇事悲劇一再發生，以保障社會大眾行車安全。被告一再違
    法酒後騎車，屢犯不改，未因先前之犯行反省悔過或知所警
    惕，猶一再飲酒後再貿然騎乘電動輔助自行車上路，罔顧公
    眾之交通安全，構成社會安全之潛在危險。被告不僅心無悛
    悔，以致一犯再犯而無所懼，益見其法治觀念薄弱，惡性不
    可謂不重，實不容再予姑息。且所測得血液中酒精濃度為百
    分之0.285，數值偏高，危害性亦大；原判決已依刑法第57
    條所定科刑輕重事項加以審酌，且量定之刑罰與所定執行刑
    ，俱已考量被告人格之個別危險性，及特別與一般預防之功
    效，均核無違法或失當之處。綜上所述，被告上訴所指不知
    酒後騎乘電動輔助自行車會構成公共危險罪及原判決量刑過
    重等情，均無理由，上訴應予駁回。
肆、適用之法律：
    依刑事訴訟法第368條，判決如主文。
本案經檢察官李芳瑜提起公訴，檢察官謝謂誠到庭執行職務。 
中　　華　　民　　國　　110 　年　　5 　　月　　27　　日
            刑事第三庭    審判長法　官  胡  忠  文
　　　　　　　　　　　　        法　官  趙  春  碧
　　　　　　　　　　　　　      法　官  楊  欣  怡
以上正本證明與原本無異。
不得上訴。
                                書記官  孫  銘  宏
　　　　　　　　　　　　　　　　
中　　華　　民　　國　　110 　年　　5 　　月　　27　　日

附錄論罪科刑法條：
中華民國刑法第185條之3
駕駛動力交通工具而有下列情形之一者，處2年以下有期徒刑，
得併科20萬元以下罰金：
一、吐氣所含酒精濃度達每公升零點二五毫克或血液中酒精濃度
    達百分之零點零五以上。
二、有前款以外之其他情事足認服用酒類或其他相類之物，致不
    能安全駕駛。
三、服用毒品、麻醉藥品或其他相類之物，致不能安全駕駛。
因而致人於死者，處3年以上10年以下有期徒刑；致重傷者，處1
年以上7年以下有期徒刑。
曾犯本條或陸海空軍刑法第54條之罪，經有罪判決確定或經緩起
訴處分確定，於五年內再犯第1項之罪因而致人於死者，處無期
徒刑或5年以上有期徒刑；致重傷者，處3年以上10年以下有期徒
刑。